【裁判字號】    89,訴,1595
【裁判日期】    900118
【裁判案由】    毒品危害防制條例
【裁判全文】
臺灣板橋地方法院刑事判決                        八十九年度訴字第一五九五號
    公  訴  人  臺灣板橋地方法院檢察署檢察官
    被      告  甲○○
                乙○○
右列被告因毒品危害防制條例案件，經檢察官提起公訴（八十九年度偵字第一二○八
八號），本院判決如左：
    主  文
甲○○連續幫助施用第二級毒品，累犯，處有期徒刑伍月，如易科罰金，以參佰元折
算壹日。扣案之分裝袋伍拾伍個沒收，安非他命肆包（淨重參拾玖點捌陸公克）沒收
銷燬。
乙○○連續轉讓第二級毒品，累犯，處有期徒刑捌月。
    事  實
一、甲○○曾於民國八十六年九月二十五日因詐欺及違反麻醉藥品管理條例案件，經
    本院以八十六年度訴字第九九二號判處有期徒刑一年四月，八十六年十二月十一
    日判決確定，於八十八年一月十八日因所短刑期假釋出監，並於八十八年四月八
    日縮刑期滿執行完畢；乙○○曾於八十七年六月八日因竊盜案件，經本院以八十
    七年度易字第一六六五號判處有期徒刑一年，案經確定，並於八十八年八月四日
    縮刑期滿執行完畢猶不知悔改。緣甲○○、乙○○二人均有施用第二級毒品安非
    他命（下簡稱安非他命）惡習，乙○○因窘於安非他命來源而求助於甲○○，乃
    甲○○除為圖供自己施用外，竟另萌基於幫助乙○○施用安非他命之概括犯意，
    於八十九年六月間某不詳時日及同月二十五日，尤其兩人共出資新台幣（以下同
    ）一萬元或五千元不等，先後三次，或由甲○○一人或由甲○○偕同乙○○，在
    台北縣三重市或板橋市，向甲○○友人綽號「小林」者販入安非他命後，在台北
    縣三重市○○街一六九號之「三民古董行」由甲○○及乙○○以分裝袋各自取得
    持有施用。乙○○則基於無償轉讓第二級毒品安非他命之概括犯意，於八十九年
    五月初及五月二十四日，在台北縣三重市○○街一六九號之「三民古董行」，連
    續二次無償轉讓第二級毒品安非他命予丙○○施用，嗣於八十九年六月二十五日
    下午三時許，為警持搜索票搜索，在上開地點查獲甲○○所有之安非他命四包（
    淨重三十九點八六公克），及甲○○所有供分裝安非他命幫助施用之分裝袋五十
    五個等物。
二、案經台北縣警察局樹林分局報請台灣板橋地方法院檢察署檢察官偵查起訴。
    理  由
一、訊據被告甲○○、乙○○對於右揭事實坦承不諱，且供述情節相符，核與證人丙
    ○○於偵查中及本院訊問時所述情節一致，復有扣案之分裝袋五十五個、安非他
    命四包足資佐證，又扣案之結晶物經送請法務部調查局檢驗結果，確係安非他命
    ，此有該局八十九年十一月二十七日檢驗通知書一紙附卷可稽，本件事證明確，
    被告甲○○及乙○○之犯行可以認定。
二、核被告甲○○之所為，係犯毒品危害防制條例第十條第二項施用第二級毒品罪之
    幫助犯。被告乙○○之所為，係犯毒品危害防制條例第八條第二項之之轉讓第二
    級毒品罪。查毒品危害防制條例第八條第二項之轉讓第二級毒品罪，所謂轉讓，
    係指移轉對於毒品支配力之行為，本件被告甲○○如事實欄所述之行為，僅止於
    對於乙○○施用毒品行為提供助力而已，販毒者「小林」係交付毒品予在場之甲
    ○○，被告就此並無移轉支配力之意思及行為，所為尚與轉讓罪之要件不符。公
    訴人認係犯毒品危害防制條例第八條第二項之轉讓第二級毒品罪，稍有未洽。因
    不礙於事實之同一性，起訴法條應予變更。又被告甲○○本件幫助乙○○施用第
    二級毒品安非他命之行為，與其自己施用安非他命之行為，犯意個別，二者保護
    之法益亦不同，並無裁判上一罪關係。被告甲○○及乙○○持有安非他命之低度
    行為，為幫助施用及轉讓安非他命之高度行為所吸收，不另論罪。被告甲○○三
    次幫助施用毒品犯行，及被告乙○○所為二次轉讓毒品之行為，均時間緊接，所
    犯罪名相同，顯均係出於概括之犯意為之，均為連續犯，應依刑法第五十六條之
    規定各論以一罪。被告甲○○其餘二次非法幫助施用安非他命犯行，雖未起訴，
    然與起訴部分有連續犯之裁判上一罪關係，依審判不可分依法理，本院自得審理
    。查被告甲○○及乙○○前均有如事實欄第一項所示之犯罪、科刑及徒刑之執行
    情形，有台灣高等法院檢察署刑案紀錄簡覆表一件在卷可憑，其於受有期徒刑之
    執行完畢後，五年以內再犯有期徒刑以上之本罪，均為累犯，均應依法遞加重其
    刑。又被告甲○○幫助他人犯罪，依刑法第三十條第二項規定，按正犯之刑減輕
    。並先遞加後減之。爰審酌被告二人之犯罪動機、目的、所生之危害及犯後態度
    等一切情狀，分別量處如主文所示之刑，並就被告甲○○部分，諭知易科罰金之
    折算標準。扣案之安非他命四包（淨重三十九點八六公克），為毒品應均予沒收
    銷燬，另扣案之分裝袋五十五個，為被告甲○○所有，供幫助施用毒品所用之物
    ，應依法宣告沒收。
據上論斷，應依刑事訴訟法第二百九十九條第一項前段、第三百條，刑法第十一條前
段、第五十六條、第四十七條、第四十一條第一項、第三十條、第三十八條第一項第
二款，毒品危害防制條例第八條第二項、第十條第二項、第十八條第一項前段，罰金
罰鍰提高標準條例第一條前段、第二條，判決如主文。
本案經檢察官李傳侯到庭執行職務
中      華      民      國      九十      年      一      月    十八    日
                                  臺灣板橋地方法院刑事第一庭
                                      法  官    胡  堅  勤
右正本證明與原本無異。
如不服本判決，應於判決送達後十日內，向本院提出上訴狀。
                                      書記官    劉  文  美
中      華      民      國      九十      年      一      月    十八    日
附錄本案所犯法條全文
毒品危害防制條例第八條
轉讓第一級毒品者，處一年以上七年以下有期徒刑，得併科新台幣一百萬
元以下罰金。
轉讓第二級毒品者，處六月以上五年以下有期徒刑，得併科新台幣七十萬
元以下罰金。
轉讓第三級毒品者，處三年以下有期徒刑，得併科新台幣三十萬元以下罰
金。
前三項之未遂犯罰之。
毒品危害防制條例第十條：
施用第一級毒品者，處六月以上五年以下有期徒刑。
施用第二級毒品者，處三年以下有期徒刑。


司法院資訊處製作；財團法人民間司法改革基金會備份。
